【裁判字號】    89,易,98
【裁判日期】    890211
【裁判案由】    贓物
【裁判全文】
臺灣臺南地方法院刑事判決                            八十九年度易字第九八號
    公  訴  人  臺灣臺南地方法院檢察署檢察官
    被      告  乙○○
右列被告因贓物案件，經檢察官提起公訴（八十八年度偵字第一一二四二號），本院
判決如左：
    主  文
乙○○收受贓物，處有期徒刑參月，如易科罰金，以參佰元折算壹日。
    事  實
一、乙○○曾於民國八十八年三月間因竊盜案件，經法院判處有期徒刑四月、緩刑三
    年確定，現仍在緩刑中，詎其仍不知悔改，明知於民國八十八年九月六日下午某
    時，在臺南縣新市鄉某不詳處所，由不詳姓名年籍之成年男子所交予其之引擎號
    碼：ＥＴ六六一一二八號、車牌號碼為ＵＰＮ－五六九號之輕型機車（為甲○○
    所有，於八十八年九月二日七時許在臺南縣永康市○○街五十三號處失竊）為贓
    物，竟仍予收用後騎乘之。迄於同日十八時五十分許，乙○○騎乘該車行經臺南
    縣新市鄉○○路與富強路口處為警查獲，並扣得該機車一輛（已發還）。
二、案經臺南縣警察局永康分局報請臺灣臺南地方法院檢察署檢察官偵查起訴。
    理  由
一、訊據被告乙○○固對於右揭時地向不詳姓名年籍之成年男子取得上揭機車等情供
    承不諱，惟矢口否認有何收受贓物犯行，辯稱：案發當天傍晚五、六點伊要去臺
    南，而因在之前二星期有被人打過，而案發當天有二、三人騎三、四輛車子來，
    其中有一人問伊怎麼傷成這樣，伊就把情形告訴他，後來伊看到一輛轎車開過來
    ，車中好像有一人就是打伊的人，伊就告訴那個人說機車借伊追那輛轎車，伊就
    騎去追，但因沒有戴安全帽，在轉角的地方就被警察查獲。‧‧‧而車子借伊的
    人叫什麼名字伊不知道，只曾經去過他家一次云云。經查上開機車係於八十八年
    九月二日七時許在臺南縣永康市○○街五十三號處失竊，業據被害人甲○○於警
    訊時指述明確，而被告對於出借該機車之人姓名、年籍等具體資料均無法提供本
    院調查以實其說，且被告只去過該人家中一次等情，亦為被告所不否認，然其當
    時卻又未曾和該人談妥如何還車之細節。且被告如真只係欲追趕該轎車內人士，
    又為何不請該人騎乘機車載其追趕即可，凡此均有違情理之常，是以應堪認定其
    對於該機車係贓車一節知之甚稔，此外，復有贓物認領保管單一紙在卷可稽，被
    告上開所辯，不足採信。本件事證已甚明確，被告犯行洵堪認定。
二、核被告乙○○收受贓物，所為係犯刑法第三百四十九條第一項之罪。爰審酌被告
    犯罪之動機、目的、手段、所生危害、尚在緩刑期間復犯本罪及犯罪後態度等一
    切情狀，量處如主文所示之刑，併諭知易科罰金之折算標準，以資懲儆。
據上論斷，應依刑事訴訟法第二百九十九條第一項前段，刑法第三百四十九條第一項
、第四十一條，罰金罰鍰提高標準條例第一條前段、第二條，判決如主文。
中    華    民    國      八十九      年      二      月      十一      日
                              臺灣臺南地方法院刑事第四庭
      法  官  楊  惠  芬
右正本證明與原本無異。
如不服本判決，應於送達後十日內向本院提出上訴狀。（應附繕本）
                                      書記官  高  世  玉
中    華    民    國      八十九    年        二      月      十一      日
附錄本案論罪科刑法條全文：
刑法第三百四十九條第一項：
收受贓物者，處三年以下有期徒刑、拘役或五百元以下罰金。


司法院資訊處製作；財團法人民間司法改革基金會備份。
